---
title: "Section 02 - Reshape Data"
output: html_notebook
---
Bibliotecas necessárias
```{r}
library (tidyverse)
library (dslabs) ##tabela gapminder
library (ggplot2)
library (dplyr)

```

---

Tabela utilizada até agora:
```{r}
data(gapminder)
head (gapminder)
```

```{r}
data <- gapminder %>% filter(country == "South Korea" | country == "Germany") %>% select (country, year, life_expectancy, fertility)
data
```
Estes dados estão arrumados, chamados "tidy" <br>
Nesta seção iremos ver funcoes da biblioteca tidyr, incluida no pacote tidyverse para facilitar a arrumação dos dados <br>

---

## Tidy Data
**Definição: Cada linha representa uma observação de varias variaveis diferentes**<br>
Inicialmente os dados não estão como na tabela acima. <br>
Os dados originais estão conforme o arquivo do pacote dslabs

```{r}
file_path <- system.file("extdata", package = "dslabs")
list.files(file_path)
```
Copiar o arquivo "life-expectancy-and-fertility-two-countries-example" para o diretorio local
```{r, warning=FALSE}
#1 .Path arquivo original
origin <- file.path(file_path, "fertility-two-countries-example.csv")


#2. Momear arquivo destino e setar sua path
local_filename <- "fertility.csv"
setwd("C:/Users/lfima/Documents/edx/06_Data Wrangling/Section_02_Reshape/data")
destiny <- file.path(getwd(), local_filename)
```

```{r, warning=FALSE}
#3. Copiar arquivos
file.copy(origin, destiny)
```
Verificando dados do arquivo original:
```{r,  warning=FALSE}
data <- read_csv("C:/Users/lfima/Documents/edx/06_Data Wrangling/Section_02_Reshape/data/fertility.csv")
data
```
**Nesta tabela, temos multiplas observações em uma mesma linha, então este dado não esta arrumado (tidy)**

---

## Pivot Longer
```{r}
data %>% select(country, '1960':'1965')
```
A tabela está no formato wide <br>

---
Utilizando pivot_longer

```{r}
head (data %>% pivot_longer ('1960':'2015'))
```
Outra maneira de utilizar pivot_longer
```{r}
head (data %>% pivot_longer (-country)) #country é a unica coluna que nao foi alterada
```


```{r}
head (data %>% pivot_longer (-country, names_to = "year", values_to = "fertility_rate")) #country é a unica coluna que nao foi alterada
```
**Notar que os valores dos anos estão viraram caracteres**
```{r}
head (data %>% pivot_longer (-country, names_to = "year", values_to = "fertility_rate", names_transform = list(year = as.numeric)))
```

```{r}
head (data %>% pivot_longer (-country, names_to = "year", values_to = "fertility_rate") %>% mutate(year = as.numeric(year)))
```
Com os dados arrumados é possível plotar o gráfico conforme já realizado anteriormente:
```{r}
library (ggplot2)

tidy_data <- data %>% pivot_longer (-country, names_to = "year", values_to = "fertility_rate") %>% mutate(year = as.numeric(year))

ggplot(tidy_data, aes(x = year, y = fertility_rate, color = country)) + geom_point()
```

---

## Pivot wider
Esta função transforma linhas de dados em colunas
Ela é util para transformação intermerdiarias de dados
```{r}
new_wide_data <- tidy_data %>% pivot_wider(names_from = year, values_from = fertility_rate)
select(new_wide_data, country, `1960`:`1967`)
```


## Separate

Agora vamos trabalhar com um exemplo mais complexo

```{r, warning=FALSE}
two_variable <- read_csv("C:/Users/lfima/Documents/edx/06_Data Wrangling/Section_02_Reshape/data/two_v.csv", show_col_types = FALSE)
two_variable

```
Aqui temos:
-2 variaveis: fertility e life_expectancy<br>
-os anos estão nos nomes das variaveis<br>

Usando pivot_longer
```{r}
tidy_two <- two_variable %>% pivot_longer(-country)
head (tidy_two)
```

**Utilizando separate:**<br>
Separate(column_name, new_column_names, caracter_separador)
```{r}
tidy_two %>% separate(name, c("year", "name"), sep="_", extra="merge", convert = TRUE) 
```


```{r}
tidy_two %>% separate(name, c("year", "name"), sep="_", extra="merge", convert = TRUE) %>% pivot_wider (names_from = name, values_from = value)
```

---

## Unite

Supondo a seguinte separação incorreta devido ao '_' em life_expectancy 
```{r}

two_variable <- read_csv("C:/Users/lfima/Documents/edx/06_Data Wrangling/Section_02_Reshape/data/two_v.csv", show_col_types = FALSE)
two_variable <- two_variable %>% pivot_longer(-country)

head (two_variable %>%separate(name, c("year", "name_1", "name_2"),sep = "_", fill = "right", convert = TRUE))

```

É possível juntar as variáveis name_1 e name_2 em uma única variável

```{r}
head (two_variable %>%separate(name, c("year", "name_1", "name_2"),sep = "_", fill = "right", convert = TRUE) %>%  unite(variable_name, name_1, name_2, sep="_"))

```
Agora usamos pivot_longer
```{r}
two_variable %>%separate(name, c("year", "name_1", "name_2"),sep = "_", fill = "right", convert = TRUE) %>%  unite(variable_name, name_1, name_2, sep="_") %>% pivot_wider(names_from = "variable_name", values_from = value) %>% rename(fertility = fertility_NA)
```

---

## Gather e Spread
```{r}
fertility <- read_csv("C:/Users/lfima/Documents/edx/06_Data Wrangling/Section_02_Reshape/data/fertility.csv")
fertility_tidy <- fertility %>% gather(key = year, value = value, '1960':'2015')
fertility_tidy
```

```{r}
fertility_tidy %>% spread(year, value)
```

## 2.1 Combining tables

Quando realizamos um trabalho de análise de dados, em geral combinam-se bases de dados diferentes para verificar e analisar correlações.<br>


## Joins
Cada tabela possui estados diferentes agora, alguns em comum, outros não. <br>

-- Estados somente tab1 :Arkansa, Colorado <br>
-- Estados somente tab2:Connecticut, Delaware <br>
-- Estados em tab1 e tab2: Alabama, Alaska, Arizona, California <br>

Reordenando pela ordem alfabetica os estados (os dados estao ordenados pelo numero de votos eleitorais)
```{r}
results_us_election_2016_2 <- data.frame(state = results_us_election_2016$state[order(results_us_election_2016$state)], electoral_votes = results_us_election_2016$electoral_votes[order(results_us_election_2016$state)])
results_us_election_2016_2
```


```{r}
tab1 <- slice(murders, 1:6) %>% select(state, population)
tab1
tab2 <- slice(results_us_election_2016_2, c(1:3, 5, 7:8))
tab2
```

## Left_join
```{r}
left_join(tab1, tab2, by = "state")
``` 
-- Os valores de tab1 ficam inalterados <br>
-- Alabama, Alaska, Arizona e California aparecem em tab2 <br>

---

## Right Join
```{r}
right_join(tab1, tab2, by = "state")
```
-- Os valores de tab2 ficam inalterados <br>
-- Alabama, Alaska, Arizona e California aparecem em tab1 <br>

---
## Full Join
```{r}
full_join(tab1, tab2, by = "state")
```
-- Junta todos os estados em uma mesma tabela, quando o valor não existir, adiciona NA<br>


---

## Inner join
```{r}
inner_join(tab1, tab2, by = "state")
```
Pega somente os valores que estão em tab1 e tab2<br>

---

## Semi_join
```{r}
semi_join(tab1, tab2, by = "state")
```
-- Não combina tabelas<br>
-- Mantem as colunas de tab1<br>
-- Somente os valores que estão em tab1 e tab2 são mantidos<br>

---

## Anti_join
```{r}
anti_join(tab1, tab2, by="state")
```
-- Não combina tabelas<br>
-- Mantem as colunas de tab1<br>
-- Somente os valores que estão em tab1 são mantidos<br>


## Binding

-- Diferente das funcoes de join que juntam as tabelas através de uma coluna em comum (states) nos exemplos, as funcoes de binding somente juntam as tabelas

### bind_cols

```{r}
data("murders")
data ("results_us_election_2016")
tab <- left_join(murders, results_us_election_2016_2, by = "state")
head(tab)
```

```{r}
tab1 <- tab[,c(1:2,4) ]
tab1 <- slice(tab1, 1:3)
tab1
```

```{r}
tab2 <- tab[,5:6]
tab2 <- slice(tab2, 4:6)
tab2
```

```{r}
new_tab <- bind_cols(tab1, tab2)
new_tab
```
-- Deve ter o mesmo numero de linhas
-- As colunas somente devem são colocadas lado a lado

### bind_rows

```{r}
new_tab1 <- slice(new_tab, 1)
new_tab1
new_tab2 <- slice(new_tab, 3)
new_tab2

```

```{r}
bind_rows(new_tab2, new_tab1)
```
-- Notar que a ordem se altera

---

## Set Operators

**Funcionam por linhas** <br>
**Union, Intersect** <br>

# Dados{.tabset}
## Tab1
```{r}
tab1 <- slice(murders, 1:6) %>% select(state, population)
tab1
```

## Tab2
```{r}
tab2 <- slice(murders, 5:9) %>% select(state, population)
tab2
```




**Estados em comum: California, Colorado**<br>
**Estados somente em tab1: Alabama, Alaska, Arizona, Arkansas**<br>
**Estados somente em tab2: Connecticut, Delaware, District of Columbia**<br>

### Union
```{r}
union(tab1, tab2)
```


### Intersect
```{r}
intersect(tab1, tab2)
```

### Setdiff
```{r}
setdiff(tab1, tab2)
```
-- Mostra tab1 - tab2, ou seja, itens exclusivos de tab1<br>

```{r}
setdiff(tab2, tab1)
```
-- Mostra tab2 - tab1, ou seja, itens exclusivos de tab2<br>

### setequal()
```{r}
setequal(tab1, tab2)
setequal(tab1[6:5,], tab2[1:2,]) #notar que a ordem foi invertida neste caso
#tab1[6:5,] 
#tab2[1:2,]
```
-- Verifica se os conjuntos são identicos não importando a ordem









