---
title: "06_03 String Processing"
output: html_notebook
---


```{r, include=FALSE}
library (dplyr)
library (tidyverse)
library (dslabs)
library (rvest)
library (htmlwidgets)
```

```{r}
url <- "https://en.wikipedia.org/wiki/Murder_in_the_United_States_by_state"
p <- read_html(url)
nodes <- html_nodes(p, "table")
```

---
## Convertendo strings em numeros

Population
```{r}
murders <- html_table(nodes[[2]])
murders <- murders[,1:3]
murders <- setNames(murders, c("State", "Population", "Murders"))
murders
```

Direct conversion to numeric fails because of commas
```{r}
as.numeric(murders$Population)
```
Removendo virgulas #1
```{r}
#test <- str_remove(murders$Population, ",")    #remove first comma
test <- str_remove_all(murders$Population, ",") #remove all commas
test
#as.numeric(test)
```
**Notar que existe um valor 12859995[5], se convertido em numero se tornara NA**

```{r}
#test2[13]
test_1 <- str_replace(test, "\\[5\\]", "")
test_1 <- as.numeric(test1)
test_1
```



Removendo virgulas #2
```{r}
test_2 <- parse_number(murders$Population) ## parte da biblioteca readr
test_2
```
```{r}
identical(test_1, test_2)
```

## Converting Strings
```{r}
library (dplyr)
library (dslabs)
```



```{r}
data(reported_heights)

reported_heights
```

Dessa quantidade de dados, a unidade padrão foi polegadas e somente número...vamos tentar descobrir quais dados nâo estâo dessa maneira <br>
Algumas possibilidades: <br>
- Escreverem explicitamente a unidade de medida 70in <br>
- Colocarem em cm: 170 cm ou 170 (sabe-se que não são pés) <br>
- Colocarem como pés e polegadas: 5'7''


### Entradas inválidas
O primeiro tratamento de strings serão nos itens que não são números <br>
Para encontrá-los, vamos converter "height" em número e verificar quais sâo os NAs que aparecem
```{r}
heights <- reported_heights %>% mutate(height_num = as.numeric(.$height))
heights[126:127,] 
```
Pode-se ver que height_num retorna NA quando o item não pode ser convertido em número. Esta é uma string que deve ser tratada. <br>
Vamos filtrar os NAs de height_num
```{r}
heights %>% filter(is.na(height_num)==TRUE)
```

Agora temos uma lista com os dados a serem tratados!

---
### Valores que estão em cm ou pés
Numeros que estão em cm estão na forma correta, porém a unidade esta errada <br>
Vamos tentar identificar quais são esses casos<br>
```{r}
heights %>% filter(height_num < 50 |height_num > 84 )
```

---

### Combinando em uma função

```{r}
not_inches <- function (x, small = 50, tall = 84) #x é uma string
{
  
  num_x <- suppressWarnings(as.numeric(x))
  ind <- is.na(num_x) | num_x < small | num_x > tall
  ind
}
```

```{r}
problems <- reported_heights %>% filter(not_inches(height))
problems
```

### str_detect
```{r}
head (filter(problems, str_detect(height, ",") == TRUE))
```
### str_subset
```{r}
str_subset(heights$height, ",")
```

**Podemos utilizar estas funções com expressões regulares ou regex**<br>

### Verificando entradas com cm ou inches

```{r}
s <- "cm|inches"
head (filter(problems, str_detect(height, s) == TRUE))
```
### Verificando entradas com cm ou inches e virgula

```{r}
s <- "cm|inches|,"
filter(problems, str_detect(height, s) == TRUE)
```


### str_view
Utilizando regex podemos simplificar o padrão a ser utilizado
```{r}
s <- "cm|inches|,"
str_view(problems$height, s)
```
### Utilizando regex
A forma mais comum de erro é um número estar na forma de pés e polegadas com diferentes separadores: <br>
- x'y <br>
- x'y" <br>
- x.y <br>
- x y <br>

Uma extratégia é converter todo tipo de entrada para um único padrão <br>


**Inicio de string ^ e final de string $** <br>
** Inicialmente mapear as formas x'y" ** <br>
```{r}
pattern1 <- "^[4-7]'\\d{1,2}\"$"
matches_1 <- nrow(filter(problems, str_detect(height, pattern1) == TRUE))
#str_view_all(problems$height, pattern1)
total <- nrow(problems)
success_rate_1 <- matches_1/total
print (success_rate_1)
#filter(problems, str_detect(height, pattern1) == TRUE)
```
Atualmente estamos encontrando somente 5% dos casos <br>

Exemplos de entradas que não são aceitas
```{r}
x <- str_detect(problems$height, pattern1)
problems$height[!x][1:20]cv
```


### Melhorando

Vamos remover as palavras feet, inches e tirar o " do final para as polegadas

```{r}
problems2 <- problems$height %>% 
  str_replace("feet|ft|foot", "'") %>% # replace feet, ft, foot with ' 
  str_replace("inches|in|''|\"", "") # remove all inches symbols
problems2
```

Agora aplicando o regex removendo o " do final porque já foi removido

```{r}
pattern2 <- "^[4-7]'\\d{1,2}$"
matches_2 <- sum((str_detect(problems2, pattern2) == TRUE))
#str_view_all(problems2, pattern2)

total <- length(problems2)
success_rate_2 <- matches_2/total
print (success_rate_2)
#filter(problems, str_detect(height, pattern1) == TRUE)
``` 
Agora a taxa de detecção está em torno de 16% <br>

Exemplos de entradas que não são aceitas atualmente<br>
```{r}
x <- str_detect(problems2, pattern2)
problems2[!x][1:20]
```

Vamos realizar as seguintes melhorias: <br>
1. Aceitar espaços estre os numeros 

```{r}
pattern3 <- "^[4-7]\\s*'\\s*\\d{1,2}$"
matches_3 <- sum((str_detect(problems2, pattern3) == TRUE))
#str_view_all(problems2, pattern3)
#sum(matches_3)
total <- length(problems2)
success_rate_3 <- matches_3/total
print (success_rate_3)
```
Exemplos de entradas nao tratadas atualmente<br>
```{r}
x <- str_detect(problems2, pattern3)
problems2[!x][1:20]
```
## Entradas do tipo x.y, x,y e x y
Uma proposta seria utilizar
```{r}
problems3 <- problems2 %>% str_replace("\\s|\\.|,|'", "'")
problems3[1:20]
```
Para este exemplo, seria uma solução interessante<br>
Um problema são entradas do tipo 70.5, que se tornaria 70'5<br> 

Utilizaremos um outro tipo de solução, envolvendo grupos

## Groups

A ideia dessa solução é extrair somente a parte a numerica de uma expressão regular<br>
Agrupa-las no grupo1: pés e no grupo2: polegadas <br>
Extraindo somente o numeros, recriamos a string na forma g1'g2 <br>
Entradas do tipo 70.5 não serão aceitas<br>

Verificando o ultimo regex:atualmente reconhecemos entradas somente com o apóstrofo x'y ou x '  y 
```{r}
pattern3 <- "^[4-7]\\s*'\\s*\\d{1,2}$"
```

**Grouping:**
```{r}
pattern3_groups <- "^([4-7])\\s*'\\s*\\(d{1,2})$"
```


```{r}
problems2[1:10]
```
As entradas 2, 8 e 10 tem caracteristica do regex

### str_match e str_extract
```{r}
str_match(problems2, pattern3_groups)[1:10,]
```
str_match reconhece os groupings e retorna uma matriz

```{r}
str_extract(problems2, pattern3_groups)[1:10]
```
str_extract não reconhece grupos retorna um vetor com os matches <br>

---

### str_replace reconhece os grupos**
```{r}
pattern4_groups <- "^([4-7])\\s*'\\s*(\\d{1,2})$"
problems4 <- str_replace(problems2, pattern4_groups, "\\1'\\2")
problems2[2]
problems4[2]
```

### Adicionando os outros separadores
```{r}
pattern5_groups <- "^([4-7])\\s*['|\\.|\\s+|,]\\s*(\\d{1,2})$"
problems5 <- str_replace(problems2, pattern5_groups, "\\1'\\2")
problems2[3]
problems5[3]
```

```{r}
problems5[1:20]
```

```{r}
matches_5<- sum((str_detect(problems5, pattern5_groups) == TRUE))
total <- length(problems5)
success_rate_5 <- sum(matches_5)/total
success_rate_5
```
Após o tratamento de strings, a taxa de detecção com a expressão regular atual é de 42%! <br>

Itens que ainda não foram tratados
```{r}
x <- str_detect(problems5, pattern5_groups)
problems5[!x]
```

## Extraindo os numeros
Ainda existe trabalho a ser realizado vamos ver como se extrai-se números agora que uma parcela considerável já esta na foram x'y

## separate e extract
```{r}
s <- c("5'10", "6'1", "5'8inches")
tab <- data.frame(x = s)
tab
```
```{r}
separate (tab, col = x, c("feet", "inches"), sep = "'") ##tab %>% separate(x, c("feet", "inches"), sep = "'") mesma coisa
```

utilizando a função extract, podemos usar expressões regulares e não ficar limitados aos separadores:

```{r}
extract (tab, col = x, c("feet", "inches"), regex = "(\\d)'(\\d{1,2})")

```


