---
title: "06_03_strings_02"
output: html_notebook
---

```{r, include=FALSE}
library (dplyr)
library (tidyverse)
library (dslabs)
library (rvest)
library (htmlwidgets)
library (pdftools)
library (readr)
```

## Extraindo dados de pdf

```{r}
path <- "C:\\Users\\lfima\\Documents\\edx\\06_Data Wrangling\\Section_03_String\\downloads\\pnas_s1.pdf"
txt <- pdf_text(path)
raw_data_research_funding_rates <- txt[2] ##page 2 of pdf
raw_data_research_funding_rates
```

Para quebrar em pedaços menores de informação, vamos dividir a cada quebra de linha
```{r}
head (str_split(raw_data_research_funding_rates, "\n"))
```


```{r}
tab <- str_split(raw_data_research_funding_rates, "\n")
tab <- tab[[1]]
tab %>% head
```
Podemos ver que os titulos das tabelas estao nas listas 3 e 5

```{r}
title1 <- tab[3]
title2 <- tab[5]
title1
title2
```

## Extraindo os titulos dos graficos

Idealmente gostariamos de somente uma linha para este grafico ao inves de duas <br>
Vamos deixar as colunas no tipo Applications_Total, Awards_Men etc <br>

Vamos extrair os nomes das colunas para title1
```{r}
 title1<- title1 %>% str_trim() %>% 
  str_replace_all(",\\s.", "") %>% ##remove n and percentage
    str_split("\\s{2,}", simplify = TRUE) ##coloca em uma matriz
title1
```

Vamos extrair os nomes das colunas para title2
```{r}
title2
```
```{r}
title2 <-   title2 %>% str_trim()
title2
```
Agora temos que remover os espaçoes entre as strings
```{r}
title2 <- title2 %>% str_split("\\s+", simplify = TRUE)
title2
```
## Juntando as strings
Vamos deixar os dados na forma: Application_Total, Aplication_Men, Aplication_Women<br>
Retirando os nomes da matriz, colocando-os em uma lista
```{r}
temp_title1  <- title1[,1] #Get 1st column
temp_title2  <- title2[1,-1] #Get after first column, 1st row
temp_title1
temp_title2
```
## Combinando em um df
```{r}
df_names <- str_c(rep(temp_title1, each = 3), temp_title2, sep = "_")
df_names
```

Transformando "Success rates_Total" em "Success_rates_Total
```{r}
df_names <- df_names %>% str_replace("\\s", "_")
df_names
```
Não pode-se esquecer a coluna "Discipline" que não foi contada ao cria-se a lista
```{r}
df_names_final <- c("Discipline", df_names)
df_names_final
```


## Pegando os dados

```{r}
path <- "C:\\Users\\lfima\\Documents\\edx\\06_Data Wrangling\\Section_03_String\\downloads\\pnas_s1.pdf"
txt <- pdf_text(path)
raw_data_research_funding_rates <- txt[2] ##page 2 of pdf
head (str_split(raw_data_research_funding_rates, "\n"))
```

Podemos observar que os dados da primeira tabela estão nas listas 7 a 16 <br>
Quebrando em listas a cada quebra de linha, retirando da lista de listas e colocando em uma unica lista de strings
```{r}
dt <- str_split(raw_data_research_funding_rates, "\n")
dt <- dt[[1]]
dt
```

Para mostrar somente o que queremos
```{r}
dt[7:16]
```

## Tratando os dados
Removendo os espaços
```{r}
dt[7:16] %>% str_trim()
```
Transformando em uma lista de itens unicos
```{r}
dt <- dt[7:16] %>% str_trim() %>% str_split("\\s{2,}", simplify = TRUE)
dt
```

## Colocando em um df
Agora que temos os nomes e os dados, vamos colocar no data frame:
```{r}
my_df <- data.frame(stringsAsFactors = FALSE, data = dt )
my_df <- setNames(my_df, df_names_final)
my_df

```

## Recode
```{r, include = FALSE}
library (dslabs)
library (tidyverse)
library (ggplot2)

data(gapminder)

```


Selecionar apenas a regiao do caribe
```{r}
tab <- gapminder %>% select(life_expectancy, region, country, year) %>% filter(region == "Caribbean")
tab
```


Notar que estes dados poderiam ser maiores se o nomes dos paises nao fossse tao longo. <br>
Para isto será utilizado o comando recode
```{r}
tab %>% ggplot(aes(x = year, y = life_expectancy, color = country)) + geom_line()
```

```{r}
country2 <- recode(tab$country, 'Antigua and Barbuda'="Barbuda",
                    'Dominican Republic' = "DR",
                    'St. Vincent and the Grenadines' = "St. Vincent",
                    'Trinidad and Tobago' = "Trinidad")
```

Agora a área do gráfico fica maior! <br>
```{r}
tab %>% ggplot(aes(x = year, y = life_expectancy, color = country2)) + geom_line()
```

