---
title: "Data Wrangling - Section 01"
output: html_notebook
---
# Data import

GIT LOCAL FOLDER : /c/Users/lfima/Documents/edx/06_Data Wrangling <br>
GIT REMOTE UPSTREAM: https://github.com/lfimada/datawrangling <br>


## Verificar arquivos em algum pacote baixado
```{r}
package_path <- system.file("extdata", package="dslabs")
list.files(package_path)
```
## Copiar estes dados para algum diretorio proprio
Util para modificar dados e realizar analises <br>
1. Verificar diretorio atual
```{r}
getwd()
```
2. Criar um diretorio "data"
```{}
Fernando Imada@LAPTOP-U3H5S64O MINGW64 ~/Documents/edx/06_Data Wrangling/Section 01 Data Import (master)
$ mkdir data
```

3. Copiar os dados de **Murders.csv** para a pasta "data"
```{r}
datafile <- "murders.csv"
destiny <- file.path(getwd(), "data", datafile)
origin <- file.path(package_path, datafile)

print (paste("Path Destino: " , destiny))
print (paste("Path Arquivo Origem: " , origin))

```
```{r}
file.copy(origin, destiny)
```
```{}
Fernando Imada@LAPTOP-U3H5S64O MINGW64 ~/Documents/edx/06_Data Wrangling/Section 01 Data Import (master)
$ ls
'06_01_Data Import.Rmd'   data

Fernando Imada@LAPTOP-U3H5S64O MINGW64 ~/Documents/edx/06_Data Wrangling/Section 01 Data Import (master)
$ cd data/

Fernando Imada@LAPTOP-U3H5S64O MINGW64 ~/Documents/edx/06_Data Wrangling/Section 01 Data Import/data (master)
$ ls
murders.csv
```

# Pacotes readr e readxl

Ler o arquivo murders.csv
```{r}
library (readxl)
library (readr)
```

```{r}
read_csv(destiny, n_max=3)
```
## Data Frame vs Table
```{r}
x <- read_csv(destiny) #Tabela
y <- read.csv(destiny) #Data Frame

class(x)
class(y)
```
As diferenças são sutis, talvez alguma função no rode devido a isso, mas é possivel converter um tipo em outro

## Downloading Files from the internet

É possível utilizar dados que estão na internet sem baixa-los
```{r}
url <- "https://raw.githubusercontent.com/lfimada/datawrangling/master/Section%2001%20Data%20Import/data/murders.csv"
db <- read_csv(url, n_max=3)
head(db)
```

Para fazer o download, o arquivo ficará no mesmo lugar que o código em R se um path absoluto não for informado
```{r}
url <- "https://raw.githubusercontent.com/lfimada/datawrangling/master/Section%2001%20Data%20Import/data/murders.csv"
dat <- read_csv(url, show_col_types = FALSE)
download.file(url, "C:/Users/lfima/Downloads/murders.csv")
```
Para usar baixar dados, utiliza-los e depois apagá-los, é possível utilizar tempfile() e tempdir()
```{r}
tempfile()
tmp_filename <- tempfile()
download.file(url, tmp_filename)
dat <- read_csv(tmp_filename)
head(dat)
file.remove(tmp_filename)
```







